臺灣臺北地方法院刑事判決　　　　　　　　　　　　　九十一年度易字第二二一號
　　公　訴　人　臺灣臺北地方法院檢察署檢察官
　　被　　　告　丁○○
　　　　　　　　乙○○
　　　　　　　　甲○○
右列被告因傷害等案件，經檢察官聲請簡易判決處刑（九十年度偵字第七九二○號）
，本院改依通常程序審理，判決如左：
    主  文
丁○○、乙○○、甲○○被訴共同妨害自由部分，均無罪。其餘被訴共同公然侮辱、
毀損及傷害部分，均公訴不受理。
    理  由
壹、無罪部分：
一、公訴意旨略以：被告丁○○於民國八十九年九月二十二日十八時許，駕駛車號Ｔ
    四－二四九二號自用小客車，搭載被告乙○○、甲○○二人，因認駕駛車號Ｔ八
    －九八一六號自用小客車，搭載丙○○之戊○○，自臺北市市○○道欲上環河高
    架快速道路時，不當會車，急切入其所駕駛車輛之前方。丁○○、乙○○、甲○○因而心生不滿，乃基於公然侮辱、損毀之犯意聯絡，在前開快速道路上，由丁○○負責駕駛使渠等之車與戊○○之車保持並行狀態，甲○○、乙○○則公然向
    戊○○辱罵「幹你娘」等語，並分持裝滿水之保特瓶及不明物體，砸向戊○○所
    駕駛前開車輛，致該車之左前門毀損。戊○○因一時緊張，又急切入丁○○三人
    車道之前方，並緊急煞車，致丁○○所駕駛車號Ｔ四－二四九二號車自後追撞戊○○之車。丁○○、乙○○、甲○○復於戊○○下車欲行理論時，基於傷害及使
    人行無義務之事之犯意聯絡，由甲○○架住戊○○使之不得動彈，乙○○、丁○○則先後加入毆打戊○○。復為防止戊○○記住渠等之車牌號碼，乃共同先以腳
    踢，繼以強押之強暴方式，將戊○○趕入車號Ｔ八－九八一六號車內，至此，戊○○已受有頭皮撕裂傷、臉部多處瘀青、右膝瘀青等傷害，因認被告丁○○、乙○○、甲○○三人共同涉犯刑法第三百零四條第一項強制罪嫌云云（被告三人被
    訴上揭共同公然侮辱、毀損及傷害罪嫌部分，另行判決不受理，詳後述）。
二、按犯罪事實應依證據認定之，無證據不得推定其犯罪事實。又不能證明被告犯罪
    者，應諭知無罪之判決，刑事訴訟法第一百五十四條、第三百零一條第一項分別
    定有明文。又事實之認定，應憑證據，如未能發現相當證據，或證據不足以證明
    ，自不能以推測或擬制之方法，為裁判基礎（最高法院四十年臺上字第八六號判
    例參照）；認定不利於被告之事實，須依積極證據，苟積極證據不足為不利於被
    告之事實認定時，即應為有利於被告之認定，更不必有何有利之證據（最高法院
    三十年上字第八一六號判例參照）；又認定犯罪事實，所憑之證據，無論直接或
    間接證據，其為訴訟上之證明，須於通常一般之人均不致有所懷疑，而得確信其
    為真實之程度者，始得據之為有罪之認定，倘其證明尚未達到此一程度，而有合
    理性懷疑之存在時，即無從為有罪之認定（最高法院七十六年台上字第四九八六
    號判例參照）；再告訴人之告訴，本以使被告受刑事訴追為目的，故其陳述是否
    與事實相符，自應調查其他證據，以資審認，苟其所為攻擊之詞，尚有瑕疵，則
    在此瑕疵未予究明以前，即不能遽採為斷罪之基礎（最高法院六十九年臺上字第
    一五三一號判決參照）。本件公訴人所以認為被告具有強制犯行，無非係以告訴
    人戊○○之指述及證人丙○○之證述內容為主要之論據。
三、訊據被告丁○○、乙○○、甲○○堅決否認有何共同妨害他人行動自由之犯行，
    被告丁○○、乙○○、甲○○均辯稱：被告乙○○下車是因為看到告訴人戊○○
    先勒住被告甲○○的頸子，並且打甲○○，才去拉告訴人戊○○，後來因為乙○○被戊○○打到，乙○○及甲○○才聯手打戊○○，被告丁○○是後來加入打戊○○，打完後，是乙○○及甲○○先上車，告訴人戊○○和被告丁○○是最後上
    車的，並沒有人以強押之強暴方式，將戊○○趕入車內等語。
四、經查，告訴人戊○○於本院九十一年一月二十一訊問時到庭陳稱：「我記得當時
    是乙○○要押我上車，第一次要推我上車沒有推成，第二次是他推我，但我已看
    到車牌所以我就自己上車，乙○○他們就自己上車開車走了。」，證人丙○○於
    同日訊問時到庭結證稱：「被告許（金松）、郭（宗坤）是一邊打彭（文生），
    一邊把彭推向車門，叫我們要趕快走，不然他們要繼續打彭，彭想看車牌，他們
    好像知道就打彭，並且推彭、拉彭叫彭趕快上車，不要讓我們留在那邊，後來因
    為我們有看到車牌，彭要上車，我就繞過車子到駕駛座旁的位置上車，」（參見
    當日筆錄記載）之內容觀之，告訴人戊○○係因看到車牌號碼後自行上車離去，
    被告三人是否有強押告訴人戊○○上車之犯行，不無疑義，是單憑告訴人及證人
    丙○○之指述，尚不足以令人確信被告三人具有妨害他人行動自由之犯行，此外
    復查無其他積極證據足資認定被告三人有共同強制犯行，自不得徒憑告訴人之指
    述，遽入人於罪，本案既不能證明被告等犯罪，均應為渠等無罪判決之諭知，以
    免冤抑。
貳、不受理部分：
一、按告訴乃論之罪，告訴人於第一審辯論終結前得撤回其告訴，又告訴經撤回者，
    應諭知不受理之判決，刑事訴訟法第二百三十八條第一項、第三百零三條第三款
    定有明文。
二、經查本件告訴人戊○○告訴被告丁○○、乙○○、甲○○上揭共同公然侮辱、毀
    損及傷害等案件，起訴書認係犯刑法第三百零九條公然侮辱罪、第三百五十四條
    毀損罪及第二百七十七條第一項普通傷害罪，依同法第三百十四條、第三百五十
    七條、第二百八十七條前段之規定，須告訴乃論。茲據告訴人戊○○於本院九十
    一年一月二十三日訊問時當庭表示撤回本件公然侮辱、毀損及傷害之告訴，並當
    庭提出刑事撤回告訴狀一份，此有當日訊問筆錄及撤回狀一份在卷可稽，依照上
    開說明，自應為諭知不受理之判決。
據上論斷，應依刑事訴訟法第四百五十二條、第三百零一條第一項、第三百零三條第
三款，判決如主文。
本案經檢察官周治正到庭執行職務
中    華    民    國      九十一      年      二      月      二十七  日
                                      臺灣臺北地方法院刑事第七庭
                                          法  官  陶亞琴
右正本證明與原本無異。
如不服本判決，應於判決送達後十日內，向本院提出上訴狀。
                                          書記官  游秀珠
中    華    民    國      九十一      年      三      月        一    日
